Inventaris van het archief van de Artillerie-Inrichtingen, 1813-1941 (1942-1972)
Nationaal Archief, Den Haag
- De artillerie stapel- en constructiemagazijnen, 1813-1886 (1887-1918)
  - Geschutgieterij, 1824-1886 (1887-1904)
    - Stukken van algemene aard
      - Agenda's van ingekomen stukken, 1841-1857.; 287-288; 2 delen
        - 1841-1850, 287
        - 1851-1857, 288
      - Agenda's van uitgaande stukken, 1841-1857.; 289-290; 2 delen
        - 1841-1850, 289
        - 1851-1857, 290
      - Agenda's van ingekomen en uitgaande stukken, 1857-1886.; 291-298; 8 delen
        Zie ook inv. nrs 316-330.
        - 1857 (24)-1860., 291
        - 1861-1862, 292
        - 1863-1866 (232)., 293
        - 1866 (233)-1868 (198)., 294
        - 1868 (196)-1871(1-292)., 295
        - 1871 (1-73)-1877 (1-37)., 296
        - 1877 (1-508)-1881., 297
        - 1882-1886, 298
    - Stukken betreffende bijzondere onderwerpen
      - Stukken betreffende richtlijnen voor het vervaardigen, herstellen en opleveren van materiaal, 1824, 1827.; 2906; 1 omslag
      - Handleiding tot de kennis der vervaardiging van het bronzen geschut in 's Rijks Gieterij te 's Gravenhage - Breda, 1859.; 2825; 1 stuk
      - Stamboek der werklieden, aangelegd in 1871 en bijgehouden tot 1903, 1871-1903.; 2186-2187; 2 delen
        - 1871-1903, nrs. 1-137., 2186
        - 1896-1903, nrs. 138-166., 2187
      - Stamboek der ambtenaren, aangelegd in 1871 en bijgehouden tot 1904, 1871-1904.; 2188; 1 deel
      - Stukken betreffende de aanmaak van geschut van Uchatius-brons, 1875-1877.; 299; 1 omslag
      - Brief van de minister van Oorlog inzake het inwinnen van inlichtingen over de aanmaak van staalbronzen geschut in Rusland, 1876.; 300; 1 stuk
  - Wapenkeuringcommissie te Luik, 1816-1856
    - Brievenboeken van de Wapenkeuringcommissie te Luik, 1816-1822, 1828-1830, 1844-1856.; 3-9; 7 delen
      - 1816-1820, 3
      - 1821-1822, 4
      - 1828-1830, 5
      - 1844 (255)-1845 (587)., 6
      - 1846 (1-454), 1847 (1-330), 1848 (1-150)., 7
      - 1848 (151-296), 1849 (1-216), 1850 (1-157), 1851 (1-140), 1852 (1-135), 1853 (1-155)., 8
      - 1854 (1-175), 1855 (1-150), 1856 (1-99)., 9
  - Artillerie Stapel- en Constructiemagazijnen te Antwerpen, 1817-1930
    - Agenda's van ingekomen stukken van de Artillerie Stapel- en Constructiemagazijnen te Antwerpen, 1817-1826.; 10-12; 3 delen
      Zie ook inv. nrs. 36-37.
      - 1817-1819, 10
      - 1820-1823, 11
      - 1824-1826, 12
    - Brievenboeken van de Artillerie Stapel- en Constructiemagazijnen te Antwerpen, 1817-1826.; 97-103; 7 delen
      - 1817, 97
      - 1818, 98
      - 1819-1820, 99
      - 1821-1824, 100
        Diverse los inliggende bescheiden.
      - 1825-1826, aan de kapitein magazijnmeester., 101
      - 1825-1826, aan autoriteiten en bedrijven., 102
      - 1825-1826, aan de onderdirecteur kapitein Heydenreich, de Opzigter der Geweerwinkel en de keuringscommissie van artillerievoorwerpen., 103
    - Manuaal van de Artillerie Stapel- en Constructiemagazijnen te Antwerpen, 1821-1823.; 1; 1 deel
    - Brievenboek betreffende orders voor de Constructie- en Geweerwinkel; orders voor de Magazijnmeester, 1822-1825.; 2; 1 deel
    - Agenda's van ingekomen en uitgaande stukken van de Artillerie Stapel- en Constructiemagazijnen te Antwerpen, 1826-1830.; 36-37; 2 delen
      Zie ook inv. nrs. 10-12.
      Met los inliggend diverse bescheiden.
      - 1826-1828, 36
      - 1829-1830, 37
  - Wapenskeuringcommissie Suhl en Solingen, Elberfeld, 1833-1841
    - Brievenboeken van de Wapenskeuringcommissie Suhl en Solingen, Elberfeld, 1833-1841.; 38-41; 4 delen
      - 1833 (41-)-1836 (23)., 38
      - 1836 (24)-1837, 39
      - 1838-1839, 40
      - 1840-1841, 41
  - Wapenkeuringcommissie te Maastricht, 1842-1873
    - Brievenboeken van de Wapenkeuringcommissie te Maastricht, 1842-1845.; 45-46; 2 delen
      - 1842-1843 (406)., 45
      - 1843 (407)-1845, 46
    - Brievenboeken van de Geweermakers Werkplaatsen 1846-1851, Wapenkeuringcommissie 1852-1859 te Maastricht, 1846-1859.; 47-48; 2 delen
      - 1846-1855, 47
      - 1856-1859, 48
    - Agenda's van ingekomen en uitgaande stukken van de Wapenskeuringscommissie te Maastricht, 1860-1873.; 94-96; 3 delen
      Zie ook inv. nr. 309.
      - 1860-1863, 94
      - 1864-1869, 95
        Met los inliggende staat aangevende de plaats alwaar de goedkeuringsmerken op de wapenen en verwisselstukken moeten worden geslagen.
      - 1870-1873, 96
  - Vuurwerkerij, 1846-1860
    - Agenda's van ingekomen en uitgaande stukken van de Vuurwerkerij, 1846-1860.; 49-50; 2 delen
      - 1846-1850 (20)., 49
      - 1850 (21) -1860, 50
  - Inspectie der buskruitfabricage, 1846-1887
    - Agenda's van ingekomen en uitgaande stukken van de Inspectie der buskruitfabricage, 1846-1887.; 59-64; 6 delen
      - 1846-1848, 59
      - 1849-1861, 60
      - 1862-1870, 61
      - 1870-1876, 62
      - 1877-1887, 63
      - 1887, 64
  - IJzergieterij, 1841-1889
    - Agenda's van ingekomen en uitgaande stukken van de IJzergieterij, 1847-1861, 1870-1889.; 65-69; 5 delen
      Zie voor de jaren 1900-1902 inv. nr. 303.
      - 1847-1861, 65
        Dient gerestaureerd te worden.
      - 1870-1873, 66
      - 1874-1877(276)., 67
      - 1877 (277)-1881, 68
      - 1882-1889, 69
- Artillerie-Inrichtingen, vanaf 1912 Staatsbedrijf der Artillerie-Inrichtingen, (1886) 1887-1941 (1942-1972)
  - Stukken van algemene aard
    - Agenda's van ingekomen en uitgaande stukken van de Pyrotechnische Werkplaatsen, 1886-1891.; 310-313; 4 delen
      Zie ook inv. nrs. 251-260.
      - 1886 (379)-1888 (799)., 310
      - 1888 (800)-1889 (999)., 311
      - 1889 (1000)-1890 (849)., 312
      - 1890 (850)-1891 (268)., 313
    - Agenda's van ingekomen en uitgaande stukken van de afdeling Werkplaats voor Draagbare Wapens, Geheim Archief, 1886-1915.; 314-315; 1 omslag en 1 deel
      - 1886-1899 (202)., 314; omslag
      - 1899 (203)-1915 (8)., 315
    - Jaarverslagen, 1886-1940.; 694-709, 2258-2296; 55 omslagen
      Van 1889-1915 bovendien de jaarverslagen van diverse afdelingen, met bijbehorende correspondentie.
      Zie ook inv. nrs. 2118-2119, 2139, 2760.
      - Over het jaar 1886., 2258
      - Over het jaar 1887., 2259
      - Over het jaar 1888., 2260
      - Over het jaar 1889., 694
      - Over het jaar 1890., 695
      - Over het jaar 1891., 696
      - Over het jaar 1892., 697
      - Over het jaar 1893., 698
      - Over het jaar 1894., 699
      - Over het jaar 1895., 700
      - Over het jaar 1896., 701
      - Over het jaar 1897., 702
      - Over het jaar 1898., 703
      - Over het jaar 1899., 704
      - Over het jaar 1900., 705
      - Over het jaar 1901., 706
      - Over het jaar 1902., 707
      - Over het jaar 1903., 708
      - Over het jaar 1904., 709
      - Over het jaar 1905., 2294
      - Over het jaar 1906., 2295
      - Over het jaar 1907., 2296
      - Over het jaar 1908., 2261
      - Over het jaar 1909., 2262
      - Over het jaar 1910., 2263
      - Over het jaar 1911., 2264
      - Over het jaar 1912., 2265
      - Over het jaar 1913., 2266
      - Over het jaar 1914., 2267
      - Over het jaar 1915., 2268
      - Over het jaar 1916., 2269
      - Over het jaar 1917., 2270
      - Over het jaar 1818., 2271
      - Over het jaar 1919., 2272
      - Over het jaar 1920., 2273
      - Over het jaar 1921., 2274
      - Over het jaar 1922., 2275
      - Over het jaar 1923., 2276
      - Over het jaar 1924., 2277
      - Over het jaar 1925., 2278
      - Over het jaar 1926., 2279
      - Over het jaar 1927., 2280
      - Over het jaar 1928., 2281
      - Over het jaar 1929., 2282
      - Over het jaar 1930., 2283
      - Over het jaar 1931., 2284
      - Over het jaar 1932., 2285
      - Over het jaar 1933., 2286
      - Over het jaar 1934., 2287
      - Over het jaar 1935., 2288
      - Over het jaar 1936., 2289
      - Over het jaar 1937., 2290
      - Over het jaar 1938., 2291
      - Over het jaar 1939., 2292
      - Over het jaar 1940., 2293
    - Agenda van ingekomen en uitgaande stukken van de Werkplaats voor Draagbare Wapenen, 1887-1892.; 304; 1 deel
    - Ingekomen en minuten van uitgaande stukken, 1887-1902.; 2816; 1 pak
    - Agenda's van ingekomen en uitgaande stukken van de Geschutgieterij, 1887-1904.; 316-330; 15 delen
      Zie ook inv. nrs. 291-298 en 331-385.
      - 1887-1892, 316
      - 1893 (1-777)., 317
      - 1894 (1-1138)., 318
      - 1893 (1-777)-1894 (1-1138)., 319
      - 1895, 320
      - 1896, 321
      - 1897, 322
      - 1898 (769)., 323
      - 1898 (770)., 324
      - 1899, 325
      - 1900, 326
      - 1901, 327
      - 1902, 328
      - 1903, 329
      - 1904, 330
    - Agenda's van ingekomen en uitgaande stukken van de Inspectie en de Werkplaatsen voor Draagbare Wapens, 1887-1912.; 331-385; 55 delen
      Zie ook inv. nrs. 291-298 en 316-330.
      - 1887 (246-2690)., 331
      - 1887 (2691)-1888 (2102)., 332
      - 1888 (2103)-1889 (782)., 333
      - 1889 (783-1926)., 334
      - 1889 (1927-3391)., 335
      - 1889 (3392-3539)-1890 (1218)., 336
      - 1890 (1219-2580)., 337
      - 1890 (2581)-1891 (554)., 338
      - 1891 (555-1741)., 339
      - 1891 (1742-2965)., 340
      - 1891 (2966)-1892 (979)., 341
      - 1892 (980-2301)., 342
      - 1892 (2302)-1893 (300)., 343
      - 1893 (301-1354)., 344
      - 1893 (1355-2499)., 345
      - 1893 (2500)-1894 (596)., 346
      - 1894 (597-1664)., 347
      - 1894 (1665-2638)., 348
      - 1894 (2639)-1895 (875)., 349
      - 1895 (876-1832)., 350
      - 1895 (1833)-1896 (746)., 351
      - 1896 (747-1874)., 352
      - 1896 (1875)-1897 (386)., 353
      - 1897 (387-1759)., 354
      - 1897 (1760)-1898 (177)., 355
      - 1898 (178-1103)., 356
      - 1898 (1104-2482)., 357
      - 1898 (2483)-1899 (729)., 358
      - 1899 (730-2122)., 359
      - 1899 (2123)-1900 (696)., 360
      - 1900 (697-1446)., 361
      - 1900 (1447-2172)., 362
      - 1900 (2173)-1901 (461)., 363
      - 1901 (462-1311)., 364
      - 1901 (1314-1878)., 365
      - 1901 (1879)-1902 (155)., 366
      - 1902 (156-887)., 367
      - 1902 (888-1663)., 368
      - 1902 (1664)-1903 (388)., 369
      - 1903 (389-1670)., 370
      - 1903 (1671-2174)., 371
      - 1903 (2175)-1904 (467)., 372
      - 1904 (468-1254)., 373
      - 1904 (1255-2092)., 374
      - 1904 (2093-2886)., 375
      - 1905 (1-1212)., 376
      - 1905 (1213-2181)., 377
      - 1905 (2182)-1906 (904)., 378
      - 1906 (905-2113)., 379
      - 1906 (2114)-1907, 380
      - 1908, 381
      - 1909, 382
      - 1910, 383
      - 1911, 384
      - 1912, 385
    - Agenda's van ingekomen en uitgaande stukken van Algemene Zaken serie B, verantwoording van wapens, 1887-1913.; 386-407; 22 delen
      - 1887-1888 (639)., 386
      - 1888 (640)-1889 (692)., 387
      - 1889 (693)-1890 (712)., 388
      - 1890 (713)-1892 (89)., 389
      - 1892 (90)-1893 (439)., 390
      - 1893 (440)-1895 (189)., 391
      - 1895 (190)-1897 (295)., 392
      - 1897 (296)-1898 (484)., 393
      - 1898 (485)-1899 (622)., 394
      - 1899 (623)-1901 (399)., 395
      - 1901 (400)-1902 (943)., 396
      - 1902 (944-1097)-1903 (1206)., 397
      - 1903 (1207)-1904 (943)., 398
      - 1904 (944)-1905 (393)., 399
      - 1905 (394)-1906 (350)., 400
      - 1906 (351)-1907 (192)., 401
      - 1907 (193)-1908 (427)., 402
      - 1908 (428)-1909 (946)., 403
      - 1909 (947)-1910 (894)., 404
      - 1910 (895)-1911 (952)., 405
      - 1911 (953)-1912 (1097)., 406
      - 1912 (1098)-1913 (207)., 407
    - Agenda's van ingekomen en uitgaande stukken van de Directie van de Artillerie-Inrichtingen, Geheim Archief, 1887-1914.; 408-411; 4 delen
      - 1887-1898, 408
      - 1899-1900 (97)., 409
      - 1900 (79)-1905 (63)., 410
      - 1905 (64)-1914., 411
    - Indicateurs van ingekomen en uitgaande stukken van de Constructie Werkplaatsen, 1887-1925.; 412-460; 49 delen
      - 1887-1888 (478)., 412
      - 1888 (479)-1889 (774)., 413
      - 1889 (775)-1890 (584)., 414
      - 1890 (585)-1891 (256)., 415
      - 1891 (257)-1892 (125)., 416
      - 1892 (126-846)., 417
      - 1892 (847)-1893 (716)., 418
      - 1893 (717)-1894 (460)., 419
      - 1894 (461)-1895 (250)., 420
      - 1895 (251)-1896 (127)., 421
      - 1896 (128-1006)., 422
      - 1896 (1007)-1897 (827)., 423
      - 1897 (828)-1898 (711)., 424
      - 1898 (712)-1899 (526)., 425
      - 1899 (527)-1900 (337)., 426
      - 1900 (338)-1901 (263)., 427
      - 1901 (264)-1902 (31)., 428
      - 1902 (32)-1903 (194)., 429
      - 1903 (195)-1904 (419)., 430
      - 1904 (420)-1905 (436)., 431
      - 1905 (437-1301)., 432
      - 1905 (1302-2086)., 433
      - 1906 (1-1556)., 434
      - 1906 (1557)-1907 (945)., 435
      - 1907 (946)-1908 (399)., 436
      - 1908 (400-1799)., 437
      - 1908 (1800)-1909 (1479)., 438
      - 1909 (1480)-1910 (202)., 439
      - 1910 (203-1470)., 440
      - 1910 (1471)-1911 (414)., 441
      - 1911 (415-1397)., 442
      - 1911 (1398)-1912 (984)., 443
      - 1912 (985)-1913 (1158)., 444
      - 1913 (1159)-1915 (299)., 445
      - 1915 (300-2369)., 446
      - 1915 (2370)-1916 (526)., 447
      - 1916 (527-3099)., 448
      - 1916 (3100)-1917 (68)., 449
      - 1917 (69-3119)., 450
      - 1917 (3120)-1918 (1430)., 451
      - 1918 (1431)-1919 (435)., 452
      - 1919 (436)-1920 (707)., 453
      - 1920 (708)-1921 (445)., 454
      - 1921 (446)-1922 (322)., 455
      - 1922 (323)-1923 (318)., 456
      - 1923 (319-2467)., 457
      - 1923 (2468)-1924 (1185)., 458
      - 1924 (1186)-1925 (159)., 459
      - 1925 (160-419)., 460
    - Agenda's van ingekomen en uitgaande stukken van de Directie der Stapel- en Constructiemagazijnen, 1887-1933, 1935-1938.; 461-653; 142 delen en 51 banden
      Zie ook inv. nrs. 170-240 en 1011-1076.
      - 1887 (3225-4016)-1888 (840)., 461
      - 1888 (841-2000)., 462
      - 1888 (2001)-1889 (71)., 463
      - 1889 (72-1370)., 464
      - 1889 (1371-2558)., 465
      - 1889 (2559)-1890 (860)., 466
      - 1890 (861-2310)., 467
      - 1890 (2311)-1891 (579)., 468
      - 1891 (580-1979)., 469
      - 1891 (1980)-1892 (268)., 470
      - 1892 (269-1772)., 471
      - 1892 (1773)-1893 (218)., 472
      - 1893 (219-1747)., 473
      - 1893 (1748-3254)., 474
      - 1894 (1-1507)., 475
      - 1894 (1508-2635)., 476
      - 1894 (2636)-1895 (604)., 477
      - 1895 (605-1965)., 478
      - 1895 (1966-3301)., 479
      - 1895 (3302)-1896 (1179)., 480
      - 1896 (1180-2684)., 481
      - 1896 (2685-4107)., 482
      - 1896 (4108)-1897 (1035)., 483
      - 1897 (1036-2341)., 484
      - 1897 (2342-3412)., 485
      - 1897 (3413-4559)., 486
      - 1897 (4560)-1898 (979)., 487
      - 1898 (980-2085)., 488
      - 1898 (2086-3199)., 489
      - 1898 (3200-4267)., 490
      - 1898 (4268)-1899 (1009)., 491
      - 1899 (1010-2103)., 492
      - 1899 (2104-3412)., 493
      - 1899 (3413)-1900 (201)., 494
      - 1900 (202-1509)., 495
      - 1900 (1510-3001)., 496
      - 1900 (3002-4154)., 497
      - 1900 (4155-)-1901 (1050)., 498
      - 1901 (1051-2499)., 499
      - 1901 (2500-3950)., 500
      - 1902 (1-1400)., 501
      - 1902 (1401-2827)., 502
      - 1902 (2828)-1903 (611)., 503
      - 1903 (612-2069)., 504
      - 1903 (2070-3564)., 505
      - 1903 (3565)-1904 (867)., 506
      - 1904 (868-2308)., 507
      - 1904 (2309-3469)., 508
      - 1904 (3470-4476)., 509
      - 1905 (1-1342)., 510
      - 1905 (1343-2713)., 511
      - 1905 (2714-3833)., 512
      - 1905 (3834-4841)., 513
      - 1906 (1-1045)., 514
      - 1906 (1046-2063)., 515
      - 1906 (2064-3178)., 516
      - 1906 (3179)-1907 (136)., 517
      - 1907 (137-1637)., 518
      - 1907 (1638-3284)., 519
      - 1907 (3285)-1908 (913)., 520
      - 1908 (914-2621)., 521
      - 1908 (2622)-1909 (1081)., 522
      - 1909 (1082-2406)., 523
      - 1909 (2407)-1910 (654)., 524
      - 1910 (655-2325)., 525
      - 1910 (2326)-1911 (147)., 526
      - 1911 (148-1776)., 527
      - 1911 (1777-3231)., 528
      - 1911 (3232)-1912 (961)., 529
      - 1912 (962-2557)., 530
      - 1912 (2558)-1913 (432)., 531
      - 1913 (433-2039)., 532
      - 1913 (2040)-1914 (246)., 533
      - 1914 (247-1905)., 534
      - 1914 (1906)-1915 (191)., 535
      - 1915 (192-1632)., 536
      - 1915 (1633-3649)., 537
      - 1915 (3650)-1916 (961)., 538
      - 1916 (962-3289)., 539
      - 1916 (3290-4991)., 540
      - 1916 (4992)- 1917 (175)., 541
      - 1917 (176-1285)., 542
      - 1917 (1286-3603)., 543
      - 1917 (3604-5012)., 544
      - 1917 (5013-6492)., 545
      - 1917 (6493)-1918 (238)., 546
      - 1918 (239-1619)., 547
      - 1918 (1620-2763)., 548
      - 1918 (2764-4270)., 549
      - 1918 (4271-6060)., 550
      - 1918 (6061-7841)., 551
      - 1918 (7842-9493)., 552
      - 1918 (9494)-1919 (1098)., 553
      - 1919 (1099-2640)., 554
      - 1919 (2641-4170)., 555
      - 1919 (4171-5954)., 556
      - 1919 (5955)-1920 (443)., 557
      - 1920 (444-2273)., 558
      - 1920 (2274-4175)., 559
      - 1920 (4176)-1921 (501)., 560
      - 1921 (502-1703)., 561
      - 1921 (1704-2910)., 562
      - 1921 (2911-5570)., 563
      - 1921 (5571)-1922 (2056)., 564
      - 1922 (2057-4078)., 565
      - 1922 (4079)-1923 (478)., 566
      - 1923 (479-2190)., 567
      - 1923 (2191-3850)., 568
      - 1923 (3851)-1924 januari(1-410)., 569
      - 1924 februari(1-936)., 570
      - 1924 (937-2059)., 571
      - 1924 (2060-3531)., 572
      - 1924 (3532-5335)., 573
      - 1924 (5336-7128)., 574
      - 1924 (7129-8931)., 575
      - 1924 (8932-10778)., 576
      - 1924 (10779-11689)., 577
      - 1925 (1-2156)., 578
      - 1925 (2157-4695)., 579
      - 1925 (4696-6744)-1926 (1-757)., 580
      - 1926 (758-3407)., 581
      - 1926 (3408-5987)., 582
      - 1926 (5988)-1927 (1398)., 583
      - 1927 (1399-3320)., 584
      - 1927 (3321-5179)., 585
      - 1927 (5180-7395)., 586
      - 1927 (7396-10480)., 587
      - 1927 (10481)-1928 (1697)., 588
      - 1928 (1698-3744)., 589
      - 1928 (3745-5820)., 590
      - 1928 (5821-8028)., 591
      - 1928 (8029-10117)., 592
      - 1928 (10118)-1929 (1047)., 593
      - 1929 (1048-3125)., 594
      - 1929 (3126-5241)., 595
      - 1929 (5242-7418)., 596
      - 1929 (7419-9539)., 597
      - 1929 (9540)-1930 (1109)., 598
      - 1930 (1110-3260)., 599
      - 1930 (3261-5381)., 600
      - 1930 (5382-7631)., 601
      - 1930 (7632-8916)., 602
      - 1930 (8910-9629)., 603; band
      - 1930 (9630-10187)., 604; band
      - 1931 (1-624)., 605; band
      - 1931 (625-1212)., 606; band
      - 1931 (1213-1928)., 607; band
      - 1931 (1929-2780)., 608; band
      - 1931 (2781-3620)., 609; band
      - 1931 (3621-4350)., 610; band
      - 1931 (4351-4971)., 611; band
      - 1931 (4972-5778)., 612; band
      - 1931 (5779-6669)., 613; band
      - 1931 (6670-7551)., 614; band
      - 1931 (7552-8385)., 615; band
      - 1931 (8386-9603)., 616; band
      - 1932 (1-1250)., 617; band
      - 1932 (1251-2503)., 618; band
      - 1932 (2504-3751)., 619; band
      - 1932 (3752-5252)., 620; band
      - 1932 (5253-6899)., 621; band
      - 1932 (6900-8352)., 622; band
      - 1932 (8353-9307)., 623; band
      - 1933 (1-1799)., 624; band
      - 1933 (1800-3621)., 625; band
      - 1933 (3622-5308)., 626; band
      - 1933 (5309-6845)., 627; band
      - 1933 (6846-8101)., 628; band
      - 1933 (8102-9213)., 629; band
      - 1935 (1-1610)., 630; band
      - 1935 (1611-3201)., 631; band
      - 1935 (3202-4802)., 632; band
      - 1935 (4803-6397)., 633; band
      - 1935 (6398-7998)., 634; band
      - 1935 (7999-9700)., 635; band
      - 1936 (1-1612)., 636; band
      - 1936 (1614-3201)., 637; band
      - 1936 (3202-4999)., 638; band
      - 1936 (5000-6602)., 639; band
      - 1936 (6603-8200)., 640; band
      - 1936 (8201-10286)., 641; band
      - 1937 (1-1698)., 642; band
      - 1937 (1699-3500)., 643; band
      - 1937 (3501-5400)., 644; band
      - 1937 (5401-7293)., 645; band
      - 1937 (7304-9504)., 646; band
      - 1937 (9505-12109)., 647; band
      - 1938 (1-2003)., 648; band
      - 1938 (2004-4000)., 649; band
      - 1938 (4001-5996)., 650; band
      - 1938 (6006-8000)., 651; band
        1 vel ontbreekt.
      - 1938 (8001-9999)., 652; band
      - 1938 (10000-10574)., 653; band
    - Agenda's van ingekomen en uitgaande stukken van Algemene Zaken serie C, 1888-1912.; 654-693; 37 delen en 3 banden
      - 1888 (87)-1889 (709)., 654
      - 1889 (710)-1890 (683)., 655
      - 1890 (684)-1891 (412)., 656
      - 1891 (413)-1892 (301)., 657
      - 1892 (302-1698)., 658
      - 1892 (1699)-1893 (1367)., 659
      - 1893 (1368)-1894 (980)., 660
      - 1894 (981)-1895 (283)., 661
      - 1895 (284-1316)., 662
      - 1895 (1317)-1896 (375)., 663
      - 1896 (376-1624)., 664
      - 1896 (1625)-1897 (806)., 665
      - 1897 (807-1784)., 666
      - 1897 (1785)-1898 (120)., 667
      - 1898 (121-1131)., 668
      - 1898 (1132-2075)., 669
      - 1898 (2076)-1899 (340)., 670
      - 1899 (341-1234)., 671
      - 1899 (1235-2284)., 672
      - 1899 (2285)-1900 (851)., 673
      - 1900 (852-1979)., 674
      - 1900 (1980)-1901 (918)., 675
      - 1901 (919-1953)., 676
      - 1901 (1954)-1902 (957)., 677
      - 1902 (958-1959)., 678
      - 1903 (1-1044)., 679
      - 1903 (1045)-1904 (85)., 680
      - 1904 (86-1172)., 681
      - 1904 (1173)-1905 (168)., 682
      - 1905 (169-1087)., 683
      - 1905 (1088-1991)., 684
      - 1906 (1-1073)., 685
      - 1906 (1074)-1907 (390)., 686
      - 1907 (391-1648)., 687
      - 1908 (1-1258)., 688
      - 1908 (1259)-1909 (688)., 689
      - 1909 (689-1805)., 690
      - 1909 (1806)-1910 (1283)., 691; band
      - 1910 (1284)-1911 (581)., 692; band
      - 1911 (582)-1912 (18)., 693; band
    - Agenda van ingekomen en uitgaande stukken van de Wapenkeuringcommissie te Maastricht, 1888-1890.; 309; 1 deel
      Zie ook inv. nrs. 94-96.
    - Agenda's van ingekomen en uitgaande stukken van de Vuurwerkerij, 1890-1914.; 710-723; 14 delen
      - 1890 (36)-1891 (168)., 710
      - 1891 (169)-1892 (232)., 711
      - 1892 (233)-1894 (269)., 712
      - 1894 (270)-1896 (523)., 713
      - 1896 (524)-1898 (479)., 714
      - 1898 (480)-1899 (1040)., 715
      - 1899 (1041-1901 (136)., 716
      - 1901 (137)-1902 (667)., 717
      - 1902 (668)-1905 (143)., 718
      - 1905 (144)-1906 (720)., 719
      - 1906 (721)-1908 (69)., 720
      - 1908 (70-1909 (564)., 721
      - 1909 (566-)-1911., 722
      - 1912-1914, 723
    - Index van voorschriften, 1891-1913.; 306; 1 deel
    - Verslagen van dienstreizen van functionarissen in dienst van de Artillerie-Inrichtingen naar het buitenland voor besprekingen bij bedrijven, 1892-1893, 1912, 1916, 1926-1930, 1934, 1937-1940.; div. nrs.; 3 pakken en 1 omslag
      - 1892-1893, 1284; omslag
      - 1912, 1916, 1926-1928, 2824
      - 1929-1930, 1934, 1937-1938, 2060
      - 1939-1940, 2356
    - Stukken betreffende dienstreizen naar de Verenigde Staten van D. van den Berg en ir. N.A. Leyds, mede in verband met werkzaamheden ten bate van de Royal Netherlands Arsenal te New York onder leiding van ir L.L.E. Ornstein, alsmede communicatie met hen, 1939-1940.; 1106, 2355; 2 pakken
      - 1939, 2355
      - 1940, 1106
    - Indicateurs van ingekomen en uitgaande stukken van de Pyrotechnische Werkplaatsen, 1892-1899.; 724-736; 13 delen
      Zie ook inv. nrs. 251-260 en 747-797.
      - 1892 (1373)-1893 (756)., 724
      - 1894 (480-1483)., 725
      - 1894 (1484)-1895 (216)., 726
      - 1895 (217-1134)., 727
      - 1895 (1135-1803)., 728
      - 1895 (1804)-1896 (191)., 729
      - 1896 (192-1515)., 730
      - 1896 (1516)-1897 (220)., 731
      - 1897 (221-1710)., 732
      - 1897 (1711)-1898 (226)., 733
      - 1898 (227-1689)., 734
      - 1898 (1690-2612)., 735
      - 1898 (2613)-1899 (841)., 736